【裁判字號】    98,消債更,196
【裁判日期】    980424
【裁判案由】    更生事件
【裁判全文】
臺灣士林地方法院民事裁定           98年度消債更字第196號
債  務  人  甲○○
上列債務人因聲請更生事件，聲請保全處分，本院裁定如下：
    主  文
聲請駁回。
    理  由
一、按法院就更生之聲請為裁定前，得因利害關係人之聲請或依
    職權，以裁定為保全債務人財產，停止對於債務人財產強制
    執行程序、保全受益人或轉得人財產及其他必要之保全處分
    ，消費者債務清理條例第19條第1 項第1 款、第3 款、第4
    款及第5 款固有明文。惟保全處分，係於法院就更生之聲請
    為裁定前，為防杜債務人之財產減少，維持債權人間之公平
    受償，及使債務人有重建更生之機會，始有保全處分之必要
    ，此觀諸消費者債務清理條例第19條立法說明即明。
二、聲請意旨略以：伊因財務困難，陷於有不能清償債務之虞，
    業已提出更生聲請於本院審理中。然伊所有之薪資債權現遭
    部分債權人強制執行，為防杜債務人財產減少，及保障債權
    人之公平受償，爰聲請停止臺灣臺北地方法院96年度執字第
    56665 號、96年度執字第46302 號及96年度執字第63716 號
    對伊薪資債權強制執行程序（下稱系爭執行程序）之保全處
    分云云。
三、經查，關於債務人、受益人、轉得人財產之保全，係以債務
    人、受益人、轉得人為對象，限制其處分財產之保全，並非
    限制債權人對債務人財產行使權利，此顯非債務人聲請本件
    保全處分之目的。且誠第一資產管理股份有限公司、國泰
    世華銀行及萬榮行銷顧問股份有限公司係本於其對債務人之
    執行名義，向本院聲請強制執行，而得就債務人之薪資債權
    ，按債權比例受償，非屬消費者債務清理條例第19條第1 項
    第4 款所欲防免之因詐害或偏頗行為而產生之財產變動，債
    務人此項聲請，顯有誤解。次查，依債務人提出之財產及所
    得資料，除其於華南產物保險股份有限公司任職之薪資債權
    每月為新臺幣（下同）2 萬8911元外，別無其他可供執行之
    財產，債務人復已無法履行債務，始向本院聲請更生，足見
    債權人應無從於強制執行程序外，因行使債權而受償。且他
    債權人如認有必要，非不得於系爭執行程序併案聲請強制執
    行，就債務人每月薪資債權三分之一範圍內，按債權比例公
    平受償。換言之，債權人僅得就上開薪資債權中，於維持債
    務人及其共同生活親屬生活所必需以外部分為強制執行，並
    按比例公平受償。故於本院裁定開始更生前，難認有為保障
    債權人公平受償，而停止系爭執行程序之必要。況以債務人
    每月薪資債權僅2 萬8911元觀之，債權人於保全處分至多
    120 日之期間內，執行可得受償之金額甚微，停止系爭執行
    程序，對於維持債權人間公平受償亦無助益。是故，揆諸首
    開說明，尚無限制債權人行使債權及停止系爭執行程序之必
    要。另債務人未說明其他必要之保全處分內容，即無從准許
    。從而，債務人聲請保全處分，於法未合，應予駁回。
四、爰裁定如主文。
中    華    民    國    98    年    4     月    24    日
                  民事第二庭  法      官  陳玉曆
上為正本係照原本作成。
如不服本裁定，應於裁定送達後10 日內，以書狀向本院提出抗告
，並繳納抗告費新臺幣1千元。
中    華    民    國    98    年    4     月    24    日
                              書  記  官  朱亮彰


司法院資訊處製作；財團法人民間司法改革基金會備份。
